臺灣臺中地方法院刑事判決　　　　　　　　　　　　　九十四年度交訴字第二六號
　　公　訴　人　臺灣臺中地方法院檢察署檢察官
　　被　　　告　丁○○
右列被告因公共危險等案件，經檢察官提起公訴（九十四年度偵字第九二五號），本
院判決如左：
    主  文
丁○○因過失傷害人，處有期徒刑月，如易科罰金，以佰元折算壹日；又駕駛動
力交通工具肇事，致人傷害而逃逸，處有期徒刑陸月，如易科罰金，以佰元折算壹
日。應執行有期徒刑捌月，如易科罰金，以佰元折算壹日。
　　　　 犯 罪 事 實
一、丁○○於民國九十三年十月二十一日上午，騎乘車號Ｇ二九—一六六號之銀色重
    型機車，沿台中市○○區○○路由中港路往大雅之方向行駛，於同日八時二十二
    分許途經環中路與西林巷口時，本應注意汽車行駛至交岔路口時，其行進應遵守
    燈光號誌，而依當時天候為晴，視距良好，路面無障礙物，並無不能注意之情形
    ，竟疏未注意，適時乙○○騎乘車號ＪＦＩ—五九八號重型機車沿環中路慢車道
    自大雅往中港路之方向行駛，至西林巷口見綠燈遂左轉通過環中路至上開地點，
    因丁○○不顧當時環中路上之燈號為紅燈逕而闖越，以致不慎撞及乙○○之機車
    ，乙○○人車倒地並受有頭部外傷、腦震盪、頂部頭皮血腫、右前臂、右膝擦傷
    等傷害。丁○○駕車肇事致乙○○受傷後，竟未下車察看，旋即加速沿環中路往
    大雅之方向逃逸。
二、案經乙○○訴由台中市警察局第六分局報請臺灣臺中地方法院檢察署檢察官偵查
    起訴。
    理  由
一、訊據被告丁○○固坦承當日確實騎乘車號機車Ｇ二九—一六六號之銀色機車行經
    該路段，惟矢口否認右揭犯行，於準備程序中辯稱：伊是早上九點、十點時間經
    過那邊，根本沒有印象有撞到被害人云云。惟查，右揭犯罪事實，業據告訴人蘇
    宜璉指訴綦詳，核與目擊證人甲○證述之情節相符，復有報案便條紙、道路交通
    事故現場圖、調查報告表（一）、（二）各一份、澄清醫院診斷證明書二份及照
    片四張附卷可稽。徵之證人甲○與被告素未謀面，更無嫌隙，當無任意誣陷之理
    ，堪認其證言為真實。而被告對於經過案發地點之時間，於警詢中稱：我當天中
    午（大約十至十一點中間）從彰化出門要去大雅；於偵查中稱：時間近中午各云
    云，對經過案發地點之時間前後陳述不一，於審理中經審判長詢問確實之時間，
    則稱：時間忘掉，是早上沒錯云云，顯有畏罪情虛之情。而於警詢中對當時燈號
    先稱：燈號我不知道，繼稱：我是綠燈的最後一輛機車，顯見被告有刻意迴避調
    查之情。按汽車（包含機器腳踏車）行駛至交岔路口，其行進應遵守燈光號誌，
    道路交通安全規則第一百零二條第一項第一款定有明文。被告駕駛重型機車行經
    交岔路口，自應注意上開規則，且依其狀況，又非不能注意，竟疏不注意為之，
    ，致撞及由乙○○所駕駛之機車，致乙○○受傷，被告顯有過失。被告前開所辯
    無非圖脫罪責，尚無可採，事證明確，被告犯行已堪認定。
二、核被告丁○○所為，因駕車之過失致被害人乙○○受傷部分，係犯刑法第二百八
    十四條第一項之過失傷害罪；被告駕駛上開動力交通工具肇事，致被害人乙○○
    張受傷而逃逸部分，係犯同法第一百八十五條之四肇事逃逸罪。被告所犯上開二
    罪間，犯意各別，行為互殊，應予分論併罰。爰審酌被告因非輕之過失，導致被
    害人丁○○因本件車禍事故受傷，而被告肇事後非但未報警救護，反棄受傷之被
    害人乙○○於不顧，擅離現場，應予非難；兼衡及被告之素行，犯後尚未與被害
    人乙○○達成民事和解等一切情狀，分別量處如主文所示之刑及定其應執行刑，
    並均諭知易科罰金之折算標準，以資懲儆。
據上論斷，應依刑事訴訟法第二百九十九條第一項前段，刑法第一百八十五條之四、
第二百八十四條第一項、第五十一條第五款、第四十一條第一項前段、第二項，罰金
罰鍰提高標準條例第一條、第二條，判決如主文。
本案經檢察官丙○○到庭執行職務。
中　　　華　　　民　　　國　　九十四　　年　　　五　　　月　　十六　　日
                                   台灣台中地方法院交通法庭
                                       審判長法  官
                                             法  官
                                             法  官
右正本證明與原本無異。
如不服本判決，應於判決送達後十日內向本院提出上訴狀，上訴於臺灣高等法院臺中
分院（須附繕本）。
                                        書記官
中　　　華　　　民　　　國　　九十一　　年　　　十　　　月　　  十六　　日
附錄論罪科刑法條
刑法第一百八十五條之四：
    駕駛動力交通工具肇事，致人死傷而逃逸者，處六月以上五年以下有期徒刑。
刑法第二百八十四條第一項：
    因過失傷害人者，處六月以下有期徒刑、拘役或五百元以下罰金，致重傷者，處
    一年以下有期徒刑、拘役或五百元以下罰金。
